臺灣高等法院刑事裁定
110年度抗字第1881號
抗  告  人  
即  受刑人  卓威臣



上列抗告人因聲請定其應執行刑案件，不服臺灣新北地方法院中
華民國110年9月14日所為之裁定（110年度聲字第2901號），提
起抗告，本院裁定如下：
    主  文
抗告駁回。                                             
    理  由
一、原裁定意旨略以：抗告人即受刑人卓威臣因犯傷害等案件，
    先後經法院判處如附表所示之刑，分別確定在案。茲檢察官
    聲請定其應執行之刑，經核認聲請為正當，應依刑事訴訟法
    第477條第1項，刑法第53條、第51條第5款規定，定其應執
    行有期徒刑一年一月，如易科罰金以新臺幣一千元折算一日
    等語。
二、抗告意旨略以：數罪併罰量刑時，在累進遞減的原則設計上
    ，以最重宣告刑乘以0.67而合理得出一具體之整體刑，黃榮
    聖（應為「黃榮堅」）所著「數罪併罰量刑模式之構想」，
    其計算方式為最重刑加上第二重宣告刑乘以0.7，合理得出
    一具體整體執行之刑。又我國刑法兼具報應主義及預防主義
    之雙重目的，故於量刑時，倘依受刑人之行為情狀，處以適
    當徒刑，即定懲儆，並可達防衛社會之功能，自非不可依客
    觀之犯行與主觀惡性兩者加以考量其情狀，非僅以行為人犯
    罪次數，作為定其應執行之刑期唯一標準，而應考量行為人
    犯罪時間的密接性，需多久刑期而得期待，日後不再為此種
    犯罪等個人情狀，定其應執行之刑期，以符合法定公平原則
    ，故懇請鈞院准予撤銷原裁定，給予受刑人較為適法並合情
    理的法律評價等語。
三、按數罪併罰之定應執行之刑，係出於刑罰經濟與責罰相當之
    考量，並非予以犯罪行為人或受刑人不當之利益，為一種特
    別的量刑過程。相較於刑法第57條所定科刑時應審酌之事項
    係對一般犯罪行為之裁量，定應執行刑之宣告，乃對犯罪行
    為人本身及所犯各罪之總檢視，除應考量行為人所犯數罪反
    應出之人格特性，並應權衡審酌行為人之責任與整體刑法目
    的及相關刑事政策，在量刑權之法律拘束性原則下，依刑法
    第51條第5款之規定，採限制加重原則，以宣告各刑中之最
    長期為下限，各刑合併之刑期為上限，但最長不得逾三十年
    ，資為量刑自由裁量權之外部界限，並應受法秩序理念規範
    之比例原則、平等原則、責罰相當原則、重複評價禁止原則
    等自由裁量權之內部抽象價值要求界限之支配，使以輕重得
    宜，罰當其責，俾符合法律授與裁量權之目的，以區別數罪
    併罰與單純數罪之不同，兼顧刑罰衡平原則（最高法院100
    年度台上字第21號判決意旨參照）。是於個案之裁量判斷，
    除非有全然喪失權衡意義或其裁量行使顯然有違比例、平等
    諸原則之裁量權濫用之情形，否則即應尊重法官本於依法獨
    立審判之授權所為之量刑裁奪。
四、經查，受刑人所犯如原裁定附表所示各罪，先後經臺灣桃園
    地方法院、原審法院判處如原裁定附表所示之刑，均經分別
    確定在案，又如原裁定附表所示4罪均為得易科罰金之罪，
    有各判決書及本院被告前案紀錄表等件在卷可憑，原審審核
    後，認受刑人所犯如原裁定附表編號1至3所示4罪，犯罪時
    間均合於數罪併罰之要件，自應依刑法第53條規定定其應執
    行刑，因而就如原裁定附表編號1至3所示4罪，定其應執行
    刑為有期徒刑一年一月，其所定應執行刑係各宣告刑中之刑
    期最長（有期徒刑五月）以上，各刑合併之有期徒刑一年四
    月以下之範圍內（即所謂外部性界限），且因附表編號1所
    示2罪曾原審判決定應執行有期徒刑七月，原審所定之刑亦
    於前揭應執行刑與原裁定附表編號1、2所示之刑合計刑期即
    有期徒刑一年三月（即所謂內部性界限）內，且有再給予折
    扣。經核並未逾越刑法第51條第5款之界限，且符合量刑裁
    量之外部性界限及內部性界限，亦無明顯過重而違背比例原
    則之情形，自屬適法，亦難認於法有何違誤或不當之處。抗
    告意旨援引學者見解僅供參考，並無拘束力。從而，抗告意
    旨是對法院定應執行刑裁量職權之適法行使，任憑己見而為
    指摘，為無理由，應予駁回。
據上論斷，應依刑事訴訟法第412 條，裁定如主文。
中　　華　　民　　國　　110 　年　　11　　月　　30　　日
                  刑事第二庭    審判長法　官  遲中慧
                                      法　官  李世華
                                      法　官  楊志雄
以上正本證明與原本無異。
如不服本裁定，應於收受送達後五日內向本院提出再抗告狀。
                                      書記官  林昱廷
中　　華　　民　　國　　110 　年　　12　　月　　1 　　日